臺灣臺北地方法院民事裁定
110年度抗字第377號
抗  告  人  天悅國際開發有限公司

法定代理人  蔣凱文  
相  對  人  鐘亦德  
上列當事人間聲請勞資爭議執行裁定事件，抗告人對於民國110
年9月17日本院110年度勞執字第121號裁定提起抗告，本院裁定
如下：
    主  文
抗告駁回。
抗告程序費用新臺幣壹仟元由抗告人負擔。
    理  由
一、按勞資爭議經調解成立或仲裁者，依其內容當事人一方負私
    法上給付之義務，而不履行其義務時，他方當事人得向該管
    法院聲請裁定強制執行，勞資爭議處理法第59條第1項定有
    明文。參酌勞資爭議處理法第59條第3項「對於前項裁定，
    當事人得為抗告，抗告之程序適用非訟事件法之規定，非訟
    事件法未規定者，準用民事訴訟法之規定。」及第60條「有
    下列各款情形之一者，法院應駁回其強制執行裁定之聲請：
    一、調解內容或仲裁判斷，係使勞資爭議當事人為法律上所
    禁止之行為。二、調解內容或仲裁判斷，與爭議標的顯屬無
    關或性質不適於強制執行。三、依其他法律不得為強制執行
    。」等規定，可知當事人依勞資爭議處理法第59條第1項聲
    請裁定強制執行，屬於非訟事件，法院僅須依非訟事件程序
    審查形式上之要件是否具備，其裁定並無確定實體上法律關
    係存否之效力，如當事人就調解內容所示債務之存否有爭執
    ，應循訴訟程序解決。
二、本件相對人主張：兩造間之勞資爭議，經臺北市政府勞動局
    於民國110年8月12日調解成立，雙方同意之調解方案內容為
    抗告人同意給付相對人新臺幣6萬9,900元，並於110年8月20
    日匯入相對人原薪資帳戶，然尚未履行等情，業據提出調解
    紀錄及帳戶明細影本為證（見原法院卷第7至11頁、第19至2
    1），原法院經形式審查後，裁定准許就上開調解成立內容
    為強制執行，並無不合。抗告意旨謂：本案勞資糾紛實係因
    第三人王憲仁遭伊開除後，私下陸續找回原來工人繼續承攬
    工程，並嫁禍給伊，王憲仁願意出面並負責清償所有積欠工
    人之工資等語，核屬實體上法律關係之爭執，尚非本件非訟
    事件程序所得審究。故抗告人指摘原裁定不當，聲明廢棄，
    為無理由，應予駁回。
三、據上論結，本件抗告為無理由。依勞資爭議處理法第59條第
    3項、非訟事件法第46條、第21條第2項、第24條第1項，民
    事訴訟法第495條之1第1項、第449條第1項、第78條，裁定
    如主文。 
中　　華　　民　　國　　110 　年　　11　　月　　12　　日
                    勞動法庭  審判長法　官    林玲玉
　　　　　　　　　　　　　　　　　　法  官    梁夢迪
　　　　　　　　　　　　　　　　　　法  官    莊仁杰
以上正本係照原本作成。　　　　　　　　　　　　　　　　　本裁定不得再抗告。
中　　華　　民　　國　　110 　年　　11　　月　　14　　日
                                    書記官    徐語姍